臺灣基隆地方法院刑事判決　　　　　　　　　　　　　九十三年度訴字第一七三號
　　公　訴　人　臺灣基隆地方法院檢察署檢察官
　　被　　　告　甲○○　男　三.
右列被告因搶奪等案件，經檢察官提起公訴（九十二年度偵緝字第二六二號）本院判
決如左︰
    主  文
甲○○連續意圖為自己不法之所有，於夜間侵入住宅，而搶奪他人之動產，未遂，處
有期徒刑捌月，扣案之繩索壹條沒收；又意圖為自己不法之所有，於夜間侵入住宅，
而搶奪他人之動產，處有期徒刑壹年；又連續以加害身體、自由之事，恐嚇他人致生
危害於安全，處有期徒刑參月；又無故侵入他人住宅，處有期徒刑貳月。應執行有期
徒刑壹年拾壹月，緩刑肆年。扣案之繩索壹條沒收。
    事  實
一、甲○○與丙○○原係男女朋友關係，二人於民國九十一年十月九日（起訴書誤繕
    為十月初某日之不詳時間）凌晨二時許，由甲○○駕駛自小客車搭載丙○○，到
    台北市民生社區附近吃宵夜，行經台北市○○路、民生東路大圓環處，二人於車
    內發生爭執，丙○○多次表示要下車離去，然甲○○竟基於以強暴妨害他人行使
    權利之概括犯意，以徒手強取丙○○之手提包之強暴手段，欲使丙○○身無分文
    ，無法自行支付車資搭車返回基隆市○○區○○街一一二號五樓之一住處（下稱
    福一街住處），妨害丙○○自行選擇交通工具前往他處與否之權利。嗣車輛行經
    台北市○○○路、撫遠街口時，丙○○趁甲○○駕駛自小客車停等交通號誌之機
    會，從自小客車前座爬至後座從後車廂車門逃離返回福一街住處。遭甲○○強行
    取走之手提包，經丙○○催討後，甲○○始於數日後歸還該手提包。
二、甲○○於翌日（十月十日）凌晨三時許，因欲與丙○○見面未果，竟基於無故侵
    入他人住宅之概括犯意，在丙○○上開福一街住處某樓層之樓梯間，撿拾他人棄
    置無主之繩索一條，將繩索綁在福一街住處六樓頂樓架設之不鏽鋼欄杆上，使繩
    索下垂至福一街住處五樓，以往下攀爬繩索之方式，無故侵入該址丙○○房間內
    ，與丙○○發生爭執，進而基於意圖為自己不法所有之概括犯意，在丙○○房間
    內翻箱倒櫃，欲搶奪面額新台幣（下同）二十六萬五千元之本票（係甲○○前因
    歷次向丙○○借款後，所簽發交予丙○○以供擔保之本票）一張未果，嗣經丙○○以電話報警處理，甲○○見狀即自行離去現場。
三、甲○○復承前侵入他人住宅之概括犯意，於同年十二月十七日（起訴書誤繕為十
    月十七日）凌晨三時許，以前開未經拆解仍綁在福一街住處六樓頂樓之繩索，以
    相同方式攀爬，無故侵入丙○○住處房間後，與丙○○發生爭執，並於丙○○欲
    以行動電話報警時，甲○○隨即承前以強暴妨害他人行使權利之犯意，自丙○○
    手中拿下該行動電話，並抽取其中之通話晶片（即ＳＩＭ卡），而再次以此強暴
    方式妨害丙○○報警尋求協助之權利得逞，並徒手毆打丙○○但未成傷。甲○○
    旋即承前意圖為自己不法所有之概括犯意，翻動丙○○房間內各該放置物品處所
    ，欲搶奪前開面額二十六萬五千元本票一張未果，丙○○嗣則趁隙以電話報警，
    甲○○見狀自大門逃離現場時，因見丙○○之鑰匙一副（共有三支鑰匙）置放於
    五樓客廳茶几上，為圖日後自由進出丙○○住處，乃另行起意，基於意圖為自己
    不法所有之犯意，趁丙○○不備，隨手自茶几上搶奪丙○○鑰匙一副得逞。嗣員
    警據報前往丙○○住處處理時，在該址六樓頂樓扣得甲○○作案用之繩索一條，
    經警通知甲○○後，甲○○始自行將上開ＳＩＭ卡及鑰匙一副歸還丙○○。
四、甲○○對丙○○報警處理一事心生怨懟，竟另基於恐嚇他人致生危害於安全之概
    括犯意，自九十一年十二月十八日晚間七時五十三分至同月二十日下午四時四十
    分許間，連續多次以其申請使用之行動電話門號（即0000000000號）
    及市內電話（即00000000號）撥打丙○○之行動電話門號（即0000
    000000號），並以在丙○○之行動電話語音信箱內留下「我不會讓你死，
    只會讓你活的很難過」、「我不是跟你開玩笑，‧‧‧我大不了坐牢，那樣你會
    生不如死，就算是我威脅你」、「我都會在你家樓下等你，‧‧‧遇到我會讓你
    很難看」、「我小孩都安排好了，‧‧‧我現在一個人而已，什麼都無所謂」、
    「我會一天二十四小時在你家樓下保護你」等以加害身體、自由之事恐嚇丙○○
    ，致使丙○○心生畏懼，致生危害於安全。
五、同年十二月二十一日凌晨三時二十分許，甲○○前往丙○○前開住處按門鈴，並
    於丙○○將大門略為打開查看之際，竟承前無故侵入他人住宅之概括犯意，強行
    推開大門而再次無故侵入丙○○住宅後，隨即為同在該址內之丁○○、謝榮甫（
    即丙○○之弟、父）所發覺，而與甲○○發生扭打（甲○○傷害部分未據告訴）
    ，並由丁○○報警處理，嗣經警趕往現場逮捕甲○○後，始查知上情。
六、案經被害人丙○○訴由基隆市警察局第三分局報告臺灣基隆地方法院檢察署檢察
    官偵查起訴。
    理  由
一、訊據被告甲○○除坦承以電話恐嚇被害人丙○○外，其餘犯行均矢口否認，辯稱
    ：「十月九日當天沒有搶奪的意思，因為我的皮包及手機放在丙○○的皮包內，
    為了阻止丙○○下車，拉她時才扯下皮包。十月十日只有打算爬繩索進入丙○○
    家，事實上是丙○○開門讓我進去，有到丙○○房間內翻找本票，沒有找到，後
    來她報警，我就離開。十二月十七日是丙○○開門讓我進入屋內，在丙○○房內
    和丙○○發生爭執，事後丙○○跑到她父親房內打電話報警，警察來之前，我就
    離開，ＳＩＭ是丙○○借我，原本放在我的手機內，鑰匙是丙○○打給我使用的
    。十二月二十一日是丙○○要我送小魚去她家，我進入後，丙○○的父兄出手打
    我。」云云。經查：
  (一)被告於九十一年十月九日晚上在車內強取被害人丙○○皮包不讓其離開等情，
      業據被害人丙○○迭於偵查及本院審理時指稱：「當天（正確日期應為九十一
      年十月九日）被告找我去吃飯，我坐在他車內往台北民生社區方向行進，兩人
      在車內發生爭執，我表示要下車，被告不准我下車，說『不讓你回家，你就是
      不能回家』，而繼續駕駛車輛，地點是行經台北市○○路民生東路大圓環處，
      我趁車子等紅燈時拉車門打算下車，但被告拉住我的手不讓我下車，接著我又
      拿皮包準備自行下車，被告拉住皮包不讓我下車，後來將整個皮包搶走，不讓
      我有錢搭車回家，我等到車子在民生東路、撫遠街等紅綠燈時，從副駕駛座爬
      到後座，掀開後車廂門跳車出去，自己坐計程車回家。被告的東西（手機、皮
      夾）沒有放在我的皮包內，如果被告只是想拿回他的皮夾，何必把我的皮包整
      個拿走？」等語（見九十二年度偵字第三六號案卷第三七頁、九十二年度偵緝
      字第二六一號案卷第三二頁、本院九十三年五月六日審理筆錄）綦詳，核與被
      告於九十二年八月七日偵查時供承：「九十一年十月初發生爭執，有搶她皮包
      ，不讓她有錢搭車回家，是有此事」等語（見九十二年度偵緝字第二六一號卷
      第十一頁）一致，顯然被告在車內強取被害人皮包之目的，係為使被害人沒有
      錢可自行支付車資搭車返回基隆住處，妨害丙○○自行選擇交通工具前往他處
      與否之權利。被告辯稱因丙○○之皮包內有其手機、皮夾而取走該皮包云云，
      然此部分業經丙○○否認，且被告之手機及皮夾縱然確實置放於被害人手提包
      內，被告原可於車內請求被害人歸還，何需將手提包強行取走？被告取走手提
      包之目的，應係達到使被害人無法搭車自行離去之意無訛，是其所辯，顯與事
      實不符，不足採信。
  (二)被告於九十一年十月十日凌晨，第一次以繩索攀爬進入丙○○住處，並於屋內
      翻找本票一節，業據被告於警詢時供稱：「約凌晨二時許前往丙○○福一街住
      處，因丙○○不開門讓我進入，又持我開給她的本票威脅要去告我，就利用繩
      索攀爬進入謝家，有翻她的房間要找回本票。」等語（見九十二年度偵字第三
      六號卷第八至十頁）及於本院審理時自承：「到丙○○的房間裡面去翻找本票
      ，丙○○報警，我就離開現場。繩索是在樓梯間撿到的」等語（見本院九十三
      年四月五日調查筆錄）綦詳。且被害人丙○○於偵查及本院審理時均一再指稱
      ：「九十一年十月初發生爭執，當時他就搶走我的手提包不讓我有錢搭車回家
      ，隔天（應為十月十日）他打電話給我，我都沒接，按電鈴也沒開門，他就拿
      繩子從六樓攀爬進入儲藏室進入五樓，那時凌晨三點多我在睡覺，被告突然進
      來我的房間，抓住我的頭髮，拉我起床，期間我和被告發生口角，我趁機跑到
      父、母親的房間內，打電話報警，被告知道我報警後，就自行從我家大門離去
      。事後我看到家中儲藏室的窗戶被打開，窗戶外掛了壹條繩索，我從窗往外看
      ，看到繩索是從頂樓欄杆綁住垂下來，我沒有將這條繩索收起來。」等語（見
      九十二年度偵字第三六號卷第三七頁、九十二年度偵緝字第二六一號卷第三十
      頁、本院九十三年五月六日審理筆錄），並有基隆市警察局第三分局一一０受
      理案件記錄表一份、扣案之繩索一條、本票影本一紙在卷可參，堪可認定被害
      人丙○○前開指訴並非虛妄，可以採信。被告嗣後改稱：「因為繩索太細沒有
      攀爬，只是作勢要爬，丙○○怕我跌下來自行開門讓我進入屋內」云云，應屬
      事後卸責之詞，不足採信。又被告另辯稱：「警詢筆錄係員警自行製作完畢後
      才由伊照著唸」云云，惟經本院於九十二年六月九日當庭勘驗結果：「警詢筆
      錄有連續全程錄音，警察問一句、被告才回答，非筆錄製作完畢後，再交由被
      告朗讀，警詢內容與被告之陳述相符。又被告於警詢確自白（第一次九十一年
      十月一日左右）因為她（丙○○）不開門讓我進入，又持我開給他的本票威脅
      要去告我，我只好利用這條繩索攀爬進入謝家找謝女挽回這段感情。」等情，
      有本院刑事勘驗筆錄一份在卷足參，是被告前開所辯，與事實不符，不足採信
      。
  (三)被告於九十一年十二月十九日第二次以繩索攀爬進入丙○○住處，並以抽取丙○○之ＳＩＭ卡方式妨害丙○○報警，進而於房內翻找本票未獲，臨走前另行
      取走丙○○住處鑰匙等情，業據被害人丙○○指稱：「十二月中旬我們發生爭
      執，十二月十七日凌晨三時許，我有聽到儲藏室的窗戶被打開，因為有上次的
      經驗，直覺是被告跑進我家，我去儲藏室看，看到被告從窗戶跳下來，當時手
      上拿手機準備報警，被告見狀就把手機搶走，抽出ＳＩＭ卡，跑到我的房間內
      找本票，將書架、衣櫥、衣櫃、抽屜裡頭的東西倒出來找，但沒有找到本票，
      我趁被告翻找期間跑到我父母的房間報警。被告知道後就離開，隨手從客廳茶
      几上拿走我家的鑰匙，後來警察來我家，有到頂樓去看，繩索確實綁在欄杆上
      ，警察將繩索解下，有到我房間內看到東西被被告翻找的情形。」等語（見九
      十二年度偵字第三六號案卷第三七、三八頁、九十二年度偵緝字第二六一號案
      卷第三十至三二頁、三八至三九頁、本院九十三年五月六日審理筆錄）綦詳，
      核與證人乙○○即受理報案後至現場處理之員警到院證稱：「十二月十七日接
      獲民眾報案說福一街有糾紛，到現場後，是丙○○來開門，表示被告到家裡來
      騷擾，我有到頂樓去看，看到有一條繩索綁在欄杆上垂到下方，我將繩索拆下
      來帶回派出所，也有到丙○○的房間內查看，房間內確實有翻動的痕跡。丙○○有提供被告的姓名、電話。我回到派出所後和被告聯絡，詢問他有無拿走丙○○的電話及鑰匙，對方先否認，我表示如果有拿趕快送到派出所還給丙○○
      。十七日下午我回來上班時，接到丙○○的電話告知，被告已將東西還給他。
      」等語（見本院九十三年五月六日審理筆錄）相符，並提出基隆市警察局派出
      所員警工作紀錄簿節本內為佐；且依被告於警詢時亦自白：「於九十一年十二
      月十七日凌晨三時許，也是用相同的繩索攀爬進入後陽台侵入丙○○家，我把
      她的行動電話搶走，把她的ＳＩＭ卡拆下，在翻箱倒櫃找不到本票後，就把Ｓ
      ＩＭ卡及大門鑰匙拿走。搶ＳＩＭ片是為了不讓她當場打電話向警方求援，拿
      走鑰匙是為了以後方便出入。」等語（見九十二偵字第三六號卷第十頁），是
      被告前開犯行應可認定。被告辯稱：「沒有攀爬繩索，是丙○○自行開門，Ｓ
      ＩＭ卡是丙○○之前借我使用，鑰匙是丙○○打給我使用」云云，然被告既自
      承取走ＳＩＭ卡之目的係為使被害人無法以行動電話報警等語，顯然其取走Ｓ
      ＩＭ卡之目的係為防害丙○○報警尋求協助之權利，與ＳＩＭ卡是否為曾為出
      借之物品無關；至於鑰匙部分，因前開福一街住處非被害人丙○○一人居住之
      房屋，係與父、母、兄弟共同居住之處所，而被告亦自承丙○○之父母反對二
      人交往，實難以想像未婚之丙○○在父母反對與被告交往之情形下，猶交付家
      中鑰匙任被告自行出入與父母共住之處所，是被告前開所辯，與常情相違，且
      為被害人丙○○所否認，應為事後狡飾之詞，不足採信。
  (四)訊據被告坦承自九十一年十二月十八日至同年月二十日止，連續以電話在被害
      人丙○○之行動電話語音信箱內內以言語恐嚇等情，核與被害人丙○○指述之
      情節相符，並有錄音帶一捲及錄音帶譯文一份、被告使用之行動電話門號00
      00000000及被害人丙○○使用之行動電話門號0000000000
      使用者查詢資料、雙向通聯紀錄各一份在卷可考，被告此部分之自白與事實相
      符，可以採信。
  (五)關於被告於九十一年十二月二十一日凌晨，第三次強行推開鐵門侵入被害人丙○○住處等情，業據被害人丙○○指稱：「十二月二十日凌晨，我沒有住在家
      裡，當晚有人謊報自殺，消防隊及警員趕到我家大門外，按電鈴一直沒有人回
      應，因為弟弟丁○○在頂樓住聽不到電鈴聲，消防隊就在不銹鋼的外側門鎖孔
      灌入三秒膠，打算破壞大門入內，後來鄰居告訴消防隊員說丁○○住在頂樓，
      消防隊員先去頂樓找丁○○，要丁○○聯絡我，確定我沒有自殺後消防隊就撤
      走。二十日晚上回家時，因為無法開啟不銹鋼大門，只好請鎖匠將大門破壞。
      十二月二十一日凌晨兩、三點，被告按我家一樓對講機，約隔數分鐘後，我家
      的門鈴響了，按得很急，剛好當天我父母、兄弟都在家，我開內側大門（外側
      不銹鋼大門壞了）一點點，想要看屋外是誰，結果門外的人大力將門推進來，
      被告進屋後，我趕快衝到我的房間，被告也跟上來我的房間和我發生拉扯，我
      哥哥、爸爸聽到聲音就起身跑到我房間，見狀後也和被告發生拉扯、扭打，弟
      弟丁○○在頂樓房間聽到聲音後趕下來，合力將被告制伏後報警。」等語（見
      九十二年度偵字第三六號案卷第十一、三八頁）綦詳，且經證人謝榮甫即被害
      人之父於警詢時證稱：「前一天（十二月二十日）我與丙○○都在台北，卻接
      到警察的電話說在福一街一一二號五樓之一有人自殺，我對警察說不可能，但
      直覺認為是被告惡作劇。因為如此，我與丙○○、丁○○二十日晚上都留在福
      一街住處。到了凌晨（二十一日）聽到有人按電鈴，那時我在睡覺，後來就聽
      到有人跑得急促腳步聲，我起身查看，但看不清楚，直到我兒子（丁○○）從
      六樓下來，才知道進來的人是甲○○。」等語（見九十二年度偵字第三六號卷
      第三九頁）、及證人丁○○即被害人之弟於警詢及本院審理時證稱：「二十一
      日凌晨三點多，聽到樓下有人在爭執及聲響，直覺不尋常，就到樓下客廳查看
      ，聲響從丙○○的房間傳出，看到我哥哥和別人在樓梯間拉扯，我趕過去，以
      為有人闖入我家而聯手制伏被告並報警。前一晚（十二月二十日）凌晨三點多
      ，聽到屋外有吵雜聲音，有人拍打我的窗戶，問我有沒有人在家，因為當時是
      深夜，我沒有理會，接著聽到警笛聲，才起身從頂樓下樓去看（我住在加蓋的
      頂樓，沒有辦法直接通屋內的客廳，要靠公共樓梯才能到樓下家的大門），看
      到警察、消防隊員在我家門口，問我有人報你家有人自殺，並要我拿鑰匙把大
      門打開，以確定是否有人自殺，我拿鑰匙要開大門時，發現鎖孔有膠無法開啟
      ，為了不讓消防隊破壞我家大門，就打電話到我台北的家，是我父親接聽，再
      讓丙○○接聽電話，讓消防隊員確定沒有人自殺。」等語（見九十二年度偵字
      第三六號卷第三九、四十頁），互核一致，並有基隆市警察局派出所員警工作
      紀錄簿節本一份在卷可考，堪可認定被害人前開指述情節並非虛構，可以採信
      。被告雖辯稱：「十二月二十一日凌晨係丙○○要伊送小魚到福一街住處」云
      云，惟被告才於日前（十二月十八日至二十日）以語音信箱留言方式恐嚇被害
      人（即事實四），被害人怎可能在次日（二十一日）凌晨主動與被告和解而打
      電話要求被告送小魚到福一街住處？又被害人丙○○及其家人均懷疑十二月二
      十日向消防隊謊稱上開福一街住處有人自殺之謊報者可能為被告，而住處大門
      無端因此遭受破壞而受到財產損失之情形下，被害人又怎可能主動與被告聯繫
      要求送小魚？且被告係於凌晨三時許一般人均已熟睡之時間至被害人福一街住
      處，若謂是單純贈送小魚，其送達之時間亦與一般社會經驗相悖，是被告前開
      所辯，與常情不符，不足採信。
  (六)綜上，被告前開犯行，事證明確，應依法論科。
二、查刑法第三百二十五條第一項搶奪而有第三百二十一條第一項第一款之夜間侵入
    一部分係犯刑法第三百零四條之強制罪；事實二部分係犯刑法第三百二十六條第
    二項、第一項之於夜間侵入住宅搶奪未遂罪；事實三部分係犯刑法第三百零四條
    之強制罪、第三百二十六條第二項、第一項之於夜間侵入住宅搶奪未遂罪（指搶
    奪本票未遂部分）、第三百二十六條第一項之於夜間侵入住宅搶奪既遂罪（指搶
    奪鑰匙部分）；事實四部分係犯刑法第三百零五條之恐嚇罪；事實五部分係犯刑
    法第三百零六條第一項之無故侵入他人住宅罪。被告於凌晨三點多，無故侵入被
    害人丙○○住處，搶奪本票未遂（事實二、三）部分，係犯刑法第三百三十五條
    第一項之罪而有第三百二十一條第一項第一款於夜間侵入住宅之情形，應論以第
    三百二十六條第二項、第一項之於夜間侵入住宅搶奪未遂罪，公訴意旨漏未斟酌
    此點，而認被告係犯同法第三百零六條第一項之無故侵入他人住宅罪、第三百三
    十五條第三項、第一項之搶奪未遂罪，尚有未洽，惟其基本事實同一，本院自應
    予以審理，並變更起訴法條。其先後多次強制、於夜間侵入住宅搶奪（本票）未
    遂、恐嚇等犯行，時間緊接，所犯均為構成要件相同罪名，顯均係基於概括犯意
    為之，應依連續犯之規定，分別以一強制罪、一於夜間侵入住宅搶奪未遂罪、一
    恐嚇罪論處，並均加重其刑。其於夜間侵入住宅後強取被害人ＳＩＭ卡，目的在
    阻止被害人報警，以達其搶奪本票之犯行，故所犯強制、於夜間侵入住宅搶奪（
    本票）未遂二罪間，有方法、結果之牽連關係，應依刑法第五十五條規定，從一
    重之於夜間侵入住宅搶奪未遂罪處斷。被告已著手於夜間侵入住宅搶奪本票之犯
    行實施，而未至搶奪本票之結果，為未遂犯，應依刑法第二十六條前段之規定減
    輕其刑，並先加而後減之。其所犯於夜間侵入住宅搶奪（本票）未遂、於夜間侵
    入住宅搶奪（鑰匙)既遂、恐嚇、無故侵入住宅四罪間，犯意個別，行為互殊，
    應分論併罰。
    被告雖強取被害人手提包（事實一）及ＳＩＭ卡（事實三），惟其目的係為使被
    害人無法搭車離去及阻止被害人報警，且上開財物旋經被告歸還，業據被害人陳
    述明確，顯然被告就上該財物並無不法所有之意圖，應評價為強制妨害人行使權
    利之手段行為，附此說明。至於被告於第二次於夜間無故侵入被害人住宅，臨去
    前為使自己日後便於出入而取走被害人鑰匙一副（事實三）之事實，已如前述，
    被告顯係另行基於不法所有之意圖而搶奪該鑰匙，構成刑法第三百二十六條第一
    項於夜間侵入住宅搶奪既遂罪，公訴人就此部分雖於起訴書論罪法條欄漏未引用
    ，然於起訴之犯罪事實欄就此部分已載明，為已起訴之犯罪事實範圍，本院自應
    就此部分一併審理。爰審酌被告犯罪之動機、目的係因男女朋友間感情失和而衍
    生之金錢糾紛，竟以多次強制、搶奪、侵入住宅、恐嚇等手段對待被害人，對被
    害人身體、自由、財產的法益所生危害非輕、犯後猶一再飾詞卸責之態度等一切
    情狀，分別量處如主文所示之刑，並定其應執行之刑，以示儆懲。查被告前未曾
    受有期徒刑以上刑之宣告，有台灣高等法院被告全國前案紀錄表一份附卷可稽，
    被告目前單親獨力撫養三名幼年子女，經濟不豐，子女教養費用尚由學校協助，
    日前才因十二指腸潰瘍併穿孔經醫院開刀治療等情，有
    昌隆國民小學證明書、行政院衛生署台北醫院診斷證明書在卷可參，本院認其經
    此教訓後，當知警惕，應無再犯之虞，因認其所宣告之刑，以暫不執行為適當，
    併予宣告緩刑四年，以勵自新。扣案之繩索一條，係他人棄置經被告拾獲取得，
    為被告所有，供其犯罪所用之物，應依刑法第三十八條第一項第二款規定宣告沒
    收。
據上論斷，應依刑事訴訟法第二百九十九條第一項前段、第三百條，刑法第五十六條
、第三百二十六條第二項、第一項、第三百零四條第一項、第三百零五條、第三百零
六條第一項、第五十五條、第二十六條前段、第五十一條第五款、第三十八條第一項
第二款、第七十四條第一款，罰金罰鍰提高標準條例第一條前段，判決如主文。
本案經檢察官張介欽到庭執行職務。
中　　　華　　　民　　　國　　九十三　　年　　　六　　　月　　 三十 　　日
                              臺灣基隆地方法院刑事第二庭
                                  審判長法  官    王福康
                                        法　官    王慧惠
                                        法　官    何怡穎
右正本證明與原本無異。
對於本件判決如有不服，應於收受送達後十日內向本院提出上訴書狀，上訴於臺灣高
等法院，並按他造當事之人數附具繕本。
                                        書記官    李繼業
中　　　華　　　民　　　國　　九十三　　年　　　六　　　月　　 三十 　　日
附錄論罪法條
刑法第三百零四條
　　以強暴、脅迫使人行無義務之事或妨害人行使權利者，處三年以下有期徒刑、拘
　　役或三百元以下罰金。
　　前項之未遂犯罰之。
刑法第三百零五條
　　以加害生命、身體、自由、名譽、財產之事，恐嚇他人致生危害於安全者，處二
　　年以下有期徒刑、拘役或三百元以下罰金。
刑法第三百零六條
　　無故侵入他人住宅、建築物或附連圍繞之土地或船艦者，處一年以下有期徒刑、
　　拘役或三百元以下罰金。
　　無故隱匿其內，或受退去之要求而仍留滯者，亦同。
刑法第三百二十五條
　　意圖為自己或第三人不法之所有，而搶奪他人之動產者，處六月以上五年以下有
　　期徒刑。
　　因而致人於死者，處無期徒刑或七年以上有期徒刑，致重傷者，處三年以上十年
　　以下有期徒刑。
　　第一項之未遂犯罰之。
刑法第三百二十六條
    犯前條第一項之罪，而有第三百二十一條第一項各款情形之一者，處一年以上七
    年以下有期徒刑。
    前項之未遂犯罰之。
